臺灣基隆地方法院基隆簡易庭民事判決
110年度基國簡字第1號
原      告  汪怡瑋  
被      告  國立基隆高級商工職業學校

法定代理人  洪光賢  
訴訟代理人  王  嵩  
被      告  胡文琪  
上列當事人間請求國家賠償事件，本院於民國110年5月18之第一
審判決，漏未就原告訴之聲明第二項「被告等人應將所保有之原
告個人資料刪除」部分為判決，爰依聲請補充判決如下：
    主      文
原告之訴駁回。
    事實及理由
壹、程序方面
    原告經合法通知，未於言詞辯論期日到場，核無民事訴訟法
    第386條所列各款情形，依民事訴訟法第385條第1項前段之
    規定，准被告之聲請，由其一造辯論而為判決。至於原告雖
    於民國110年5月3日以傳真書狀陳稱：因聲請人即原告○○病
    藥物因處方箋過期，無法領藥，而藥物將用完，必須前往醫
    院門診領藥；此外聲請人似有跟近日之確診案例有同樣之行
    程，按相關須知應自主健康管理。因時間緊迫，無法委任他
    人代為開庭，故懇請鈞院准假乙次等語。惟按當事人、訴訟
    代理人因請假或赴大陸地區洽事不能於言詞辯論期日到場者
    ，如無可認為有不能委任訴訟代理人或複代理人到場之情形
    ，即非屬不可避之事故，自非民事訴訟法第386條第2款所謂
    因正當理由而不到場(最高法院94年度台上字第1300號民事
    判決意旨參照)，本件本院早於110年4月13日言詞辯論期日
    當庭諭知改同年5月4日行言詞辯論並請被告偕同證人到庭，
    被告既已於110年5月4日言詞辯論期日前之相當時期經本院
    當庭告以下次應到場之日時並知悉證人亦將到庭作證，雖原
    告具狀稱：聲請人「似有」跟近日之確診案例有同樣之行程
    ，按相關須知應自主健康管理等語，然原告就此並未提出任
    何證據釋明之，且原告究係有何種緊迫之情事而不能委任訴
    訟代理人到場為訴訟攻防，亦未據原告就其有不能委任訴訟
    代理人到場之正當事由提出證據釋明之，揆諸前開最高法院
    判決意旨，原告之未到場，實難謂具正當理由，附此敘明。
貳、實體方面
一、按「訴訟標的之一部或訴訟費用，裁判有脫漏者，法院應依
    聲請或依職權以判決補充之。」「當事人就脫漏部分聲明不
    服者，以聲請補充判決論。」「脫漏之部分已經辯論終結者
    ，應即為判決……。」民事訴訟法第233條第1項至第3項前段
    定有明文。原告對被告提起本件民事訴訟，經本院於110年5
    月18日以110年度基國簡字第1號民事判決諭知原告之訴駁回
    ，原告就此聲明不服，提起上訴，原告上訴狀就訴之聲明第
    二項「被告等人應將所保有之原告個人資料刪除」部分之脫
    漏部分表示不服，依民事訴訟法第233條第2項規定，以聲請
    補充判決論，因該脫漏之部分早已經辯論終結，本院依民事
    訴訟法第233條第3項前段規定，就前揭判決有脫漏部分，即
    應為補充判決。
二、原告起訴主張：原告於109年12月28日係以個人身分致電被
    告國立基隆高級商工職業學校陳情被告學校學生多次未配戴
    口罩搭乘火車，因尚待被告學校學務主任即被告胡文琪回電
    ，遂留下「汪先生及行動電話0921-××××××」等個人資料。
    嗣原告、被告胡文琪及訴外人基隆市校外會因事進行三方通
    話，因雙方有所爭執，致該通電話不歡而散。未料，被告胡
    文琪嗣於110年1月28日逕致電交通部臺灣鐵路管理局(下稱
    鐵路局)七堵站服務台，抱怨原告檢舉被告學校學生未依規
    定配戴口罩且不聽勸阻一事。原告雖於108年間因逃票事件
    陳情行政院院長信箱，而有表明服務單位、職稱及聯絡方式
    ，然該次陳情所留之個人資料，應僅限該次陳情利用，方符
    個人資料蒐集之特定目的。被告未經原告同意而使用原告先
    前所留之個人資料，依個人資料保護法第11條第3項規定，
    提起本件訴訟。並聲明：被告應將所保有之原告個人資料刪
    除。
三、被告則均聲明請求判決駁回原告之訴，並陳明如受不利之判
    決，願供擔保請准宣告免為假執行，其答辯意旨略以：
　　被告胡文琪於110年1月28日致電鐵路局七堵站係為向站長轉
    達未依規定配戴口罩之學生之道歉信，因站長不在，經服務
    台人員詢問需轉達何事，乃告知因副站長即原告向被告學校
    陳情學生未依規定配戴口罩而欲向副站長道歉，請站長安排
    時間等情。且被告學校學生未依規定配戴口罩一事，原告雖
    係以W××××　Wang名義在爆料公社投訴，但被告胡文琪基於
    職務於該期間所接觸者僅為原告，所以知悉係原告在爆料公
    社投訴並附有照片，並無濫用原告個人資料之情事。
四、本院之判斷：
(一)原告此部分之主張，為被告所否認並當庭提出原告以W××××
    　Wang名義在爆料公社投訴被告學校學生未依規定佩戴口罩
    及所附照片為證，且被告倘若仍保有原告因之前逃票事件所
    留下之「汪先生及行動電話0921-××××××」等個人資料，衡
    情被告應逕使用原告之行動電話與原告聯絡，而非輾轉經由
    鐵路局七堵站服務台轉達，此外原告復未能舉證證明被告仍
    違法保有原告之個人資料，原告此部分之主張，即無可採。
(二)況按「公務機關或非公務機關應維護個人資料之正確，並應
    主動或依當事人之請求更正或補充之。個人資料正確性有爭
    議者，應主動或依當事人之請求停止處理或利用。但因執行
    職務或業務所必須，或經當事人書面同意，並經註明其爭議
    者，不在此限。個人資料蒐集之特定目的消失或期限屆滿時
    ，應主動或依當事人之請求，刪除、停止處理或利用該個人
    資料。但因執行職務或業務所必須或經當事人書面同意者，
    不在此限。違反本法規定蒐集、處理或利用個人資料者，應
    主動或依當事人之請求，刪除、停止蒐集、處理或利用該個
    人資料。」個人資料保護法第11條第1項至第4項定有明文。
    依上開規定可知，僅在「個人資料正確性有爭議」、「蒐集
    之特定目的消失或期限屆滿」或「違反個人資料保護法規定
    蒐集、處理或利用個人資料」時，始得請求刪除其個人資料
    。惟承前所述，被告胡文琪係由爆料公社而知悉原告投訴被
    告學校學生未依規定佩戴口罩一事而欲向原告表達道歉，乃
    電請鐵路局七堵站服務台轉達，被告胡文琪係因職務關係而
    知悉係原告在爆料公社投訴被告學校學生未依規定佩戴口罩
    一事，並無所謂「蒐集之特定目的消失」，亦無「違反個人
    資料保護法規定處理或利用個人資料」之情事，此已與個人
    資料保護法第11條規定有違。且原告僅於訴之聲明，空泛請
    求被告應將所保有之原告個人資料刪除，而未具體表明究竟
    被告仍保有何種之原告個人資料且該仍保有之原告個人資料
    應以何種方式刪除，亦未符合訴之聲明應具體且特定之原則
    。原告此部分之請求，即乏依據。
五、綜上所述，原告依個人資料保護法第11條第3項規定，請求
    被告應將所保有之原告個人資料刪除，為無理由，應予駁回
    。
中　　華　　民　　國　　110 　年　　6 　　月　　 2　　日
                  基隆簡易庭法　官　徐世禎
以上正本係照原本作成。
對於本件判決如有不服，應於收受送達後20日內向本院提出上訴
書狀，敘述上訴之理由，上訴於臺灣高等法院，並按他造當事人
之人數附具繕本。如委任律師提起上訴者，應一併繳納上訴審裁
判費。
中　　華　　民　　國　　110 　年　　6 　　月　　 2　　日
                            書記官　張雅婷